---
title: "Perfil sociodemográfico de hogares beneficiarios de programas de asistencia alimentaria en Perú, 2025"
subtitle: "Informe descriptivo — ENAHO 2025"
author: "Antonella Ramos Rios"
date: "11 de Julio de 2026"
output:
  html_document:
    theme: flatly
    toc: true
    toc_float: true
    toc_depth: 3
    number_sections: true
---

```{r setup, include=FALSE}
knitr::opts_chunk$set(
  echo = FALSE,
  warning = FALSE,
  message = FALSE
)
```

```{r Cargar librerías, include=FALSE}
library(tidyverse)
library(arrow)
library(htmltools)
library(knitr)
```

```{r Cargar base de datos, include=FALSE}
enaho_2025 <- read_parquet("../01_datos/procesados/enaho_2025_v4.parquet")
```

# Introducción
Este informe presenta los resultados del análisis exploratorio de datos sobre el perfil sociodemográfico de los hogares beneficiarios de programas de asistencia alimentaria en el Perú, elaborado a partir de los microdatos de la Encuesta Nacional de Hogares (ENAHO) 2025 del Instituto Nacional de Estadística e Informática (INEI).

El objetivo de este informe es describir la distribución de las principales características sociodemográficas de los hogares beneficiarios y explorar el comportamiento de las variables de interés. En consecuencia, el informe tiene un carácter exclusivamente descriptivo y no busca establecer relaciones causales.

# Ficha técnica
- **Fuente de datos**: Encuesta Nacional de Hogares (ENAHO), INEI, 2025. 
- **Periodo**: Anual (enero-diciembre).
- **Unidad de análisis**: Hogar, representado por el jefe de hogar.
- **Módulos utilizados**: Módulo 200 (Características de los miembros del hogar), Módulo 700 (Programas Sociales) y Módulo 130 (Inseguridad Alimentaria).
- **Total de hogares analizados**: `r format(nrow(enaho_2025), big.mark = ",")` hogares.


