---
title: "Variables recodificadas y categorías derivadas construidas"
subtitle: "Reporte de procesamiento y construcción de variables — ENAHO 2025"
author: "Antonella Ramos Rios"
date: "12 de Julio de 2026"
output:
  html_document:
    theme: flatly
    toc: true
    toc_float: true
    toc_depth: 3
    number_sections: true
---

```{r setup, include=FALSE}
knitr::opts_chunk$set(
  echo = FALSE,
  warning = FALSE,
  message = FALSE
)
```

```{r Cargar librerías, include=FALSE}
library(htmltools)
```

# Introducción

Este reporte documenta las variables recodificadas y categorías derivadas construidas a partir de la ENAHO 2025. Se presentan las transformaciones realizadas y la distribución de las categorías resultantes como verificación del proceso de preparación de datos.

--- 
# Variables recodificadas y construidas para la caracterización del hogar

**Tabla 1**
```{r Tabla resumen: Variables recodificadas y construidas para la caracterización del hogar"}
htmltools::includeHTML("../03_outputs/clasificar_tabla_recodificaciones.html")
```


---

# Categorías derivadas construidas

## Tipología 1: Beneficiario × inseguridad alimentaria

**Tabla 2**
```{r Tabla: Distribución de casos según tipología de beneficiario e inseguridad alimentaria"}
htmltools::includeHTML("../03_outputs/clasificar_tabla_tipologia1.html")
```

## Tipología 2: Perfil sociodemográfico del jefe de hogar

**Tabla 3**
```{r Tabla: Distribución de casos según perfil sociodemográfico del jefe de hogar"}
htmltools::includeHTML("../03_outputs/clasificar_tabla_tipologia2.html")
```
## Tipología 3: Cobertura territorial de programas

**Tabla 4**
```{r Tabla: Distribución de casos según cobertura territorial de programas alimentarios"}
htmltools::includeHTML("../03_outputs/clasificar_tabla_tipologia3.html")
```

## Tipología 4: Vulnerabilidad alimentaria territorial

**Tabla 5**
```{r Tabla: Distribución de casos según vulnerabilidad alimentaria territorial"}
htmltools::includeHTML("../03_outputs/clasificar_tabla_tipologia4.html")
```

---

*Nota metodológica: Las distribuciones presentadas en este reporte corresponden a los casos observados en la muestra analizada de la ENAHO 2025 y tienen como finalidad documentar la construcción y verificación de variables recodificadas y categorías derivadas. Al no incorporar factores de expansión, los porcentajes no representan estimaciones poblacionales de los hogares del Perú.*
